臺灣桃園地方法院刑事裁定　　　　　　100年度撤緩字第219號
聲　請　人　臺灣桃園地方法院檢察署檢察官
受　刑　人　陳天順
上列聲請人因受刑人過失傷害案件，聲請撤銷緩刑之宣告（100
年度執聲字第2204號），本院裁定如下：
    主  文
聲請駁回。
    理  由
一、聲請意旨略以：受刑人陳天順因犯過失傷害案件，前經臺灣
    桃園地方法院於民國100 年6 月20日以100 年度交簡上字第
    37號（聲請簡易判決處刑案號：99年度調偵字第649 號）判
    決，判處有期徒刑3 月，如易科罰金，以新臺幣（下同）1,
    000 元折算一日，緩刑2 年，並應按該判決附表一所示內容
    ，給付被害人邱于珊16萬元，其給付方式係為於100 年3 月
    12日給付6 萬元，餘額10萬元自100 年4 月12日起至101 年
    1 月12日止，按月各於每月12日給付1 萬元，詎受刑人自10
    0 年4 月12日起即未按時履行給付義務，均需被害人邱于珊
    以電話多次催討始為給付，甚於被害人邱于珊以電話聯絡還
    款事宜時，將其手機關機，致被害人索償無門。是受刑人既
    未按前開判決主文所述緩刑之條件按期向被害人邱于珊支付
    損害賠償，其違反刑法第74條第2 項第3 款之情節可謂重大
    ，且足認受刑人對其所犯難認有誠心悔改之意而有執行刑罰
    之必要，而具刑法第75條之1 第1 項第4 款所定撤銷緩刑宣
    告之原因甚明，爰依刑事訴訟法第476 條規定，聲請將上述
    緩刑之宣告予以撤銷等語。
二、按「緩刑宣告，得斟酌情形，命犯罪行為人為下列各款事項
    ：三、向被害人支付相當數額之財產或非財產上之損害賠償
    」；「受緩刑之宣告而有違反第七十四條第二項第一款至第
    八款所定負擔情節重大者，足認原宣告之緩刑難收其預期效
    果，而有執行刑罰之必要者，得撤銷其宣告」，刑法第74條
    第2 項第3 款、第75條之1 第1 項第4 款固分別定有明文。
    惟按違反負擔之情節是否確屬重大，仍應斟酌緩刑期間命應
    遵守事項之達成與宣告緩刑之目的而為認定，要非受緩刑宣
    告之人一有違反之情事即應撤銷該緩刑之宣告，且受緩刑宣
    告之人縱有違反負擔而情節重大者，亦應審酌其緩刑是否確
    難收其預期效果，且非執行刑罰無法達成矯正之目的，尤其
    ，刑法第74條第2 項第3 、4 款之以命犯罪行為人向被害人
    或公庫支付一定之金額作為緩刑宣告之負擔，於宣告緩刑前
    即應考慮犯罪人實際之償還能力，避免流於形式，其中，命
    犯罪行為人向被害人或公庫支付一定之金額之負擔，依刑法
    第74條第4 項之規定，既得為民事強制執行之名義，即依法
    另有追索途徑而得以保障。而權衡刑罰之目的在於制裁不法
    ，而緩刑之宣告係為給予犯罪行為人自新之機會，受緩刑宣
    告者，其後若有不能履行向被害人或公庫支付一定金額之負
    擔時，應先予究明其無法履行之原因是否正當，或僅係推諉
    拖延時間（如確有支付能力，而故不給付），若確係因經濟
    窘困，或頓失給付能力，得否能因受緩刑宣告之人一時無法
    履行，即僅以無民事上之支付能力，即認應以刑罰制裁取代
    緩刑宣告之效果，自有詳酌之必要。再者，揆之刑法第75條
    之1 第1 項第4 款其立法理由係以：修正條文第74條第2項
    增列法院於緩刑期間內，得命犯罪行為人於緩刑期內遵守之
    事項（例如向被害人支付相當數額、向公庫支付一定之金額
    、接受精神、心理輔導、提供義務勞務或其他為預防再犯之
    事項），明定違反該條所定事項情節重大者，得撤銷其緩刑
    宣告，以期周延。所謂「情節重大」，係指受判決人顯有履
    行負擔之可能，而隱匿或處分其財產、故意不履行、無正當
    事由拒絕履行或顯有逃匿之虞等情事而言，法院撤銷緩刑與
    否，仍應以「足認原宣告之緩刑難收其預期效果，而有執行
    刑罰之必要」之實質要件做為審認標準。
三、經查：
（一）受刑人陳天順前因過失傷害案件，業經本院於100 年6 月
      20日以100 年度交簡上字第37號判決，判處有期徒刑3 月
      ，如易科罰金，以1,000 元折算1 日，緩刑2 年，並應依
      該判決附表一所示之內容【即受刑人應給付邱于珊16萬元
      （含強制汽車責任保險理賠金），給付方式：受刑人於
      100 年3 月12日給付6 萬元，餘額10萬元於100 年4 月12
      日起至101 年（原判決誤載為100 年）1 月12日止，按月
      各於每月12日給付1 萬元，若有一期未履行視為全部到期
      。】，向被害人邱于珊支付損害賠償，並於100 年7 月9
      日確定在案，有前揭判決書及臺灣高等法院被告前案紀錄
      表各1 份附卷可稽。
（二）次查，受刑人自100 年4 月份起至同年9 月份止，均有依
      上開緩刑條件按月給付1 萬元予被害人邱于珊等情，除據
      被害人邱于珊於100 年9 月21日經執行科檢察官就受刑人
      上開緩刑條件之履行情形予以訊問時所陳述明確外（見臺
      灣桃園地方法院檢察署100 年度執緩字第357 號卷卷內所
      附筆錄），並有被害人邱于珊所提出用以收受受刑人按月
      匯款之兆豐國際商業銀行0000000000 0帳號之存款明細1
      份在卷可稽（見臺灣桃園地方法院檢察署100 年度執聲字
      第2204號卷卷內所附明細表），則受刑人自100 年4 月份
      起至同年9 月份止，均有按月履行給付等情，即堪認定屬
      實。另經本院依職權傳喚受刑人就其上開緩刑條件之履行
      情形到庭說明，受刑人陳稱：因為我是做臨時工，收入不
      穩定，所以我有時會晚於每月12日才付款，但我都有付，
      今年10月份及11月份所應給付部分，我也都已轉帳給付等
      語，並提出其用以轉帳至被害人上開00000000000 帳號之
      郵政存簿儲金戶交易明細影本1 份附卷為證。是依受刑人
      之前開供陳及其所提出確有按月匯款之轉帳明細暨被害人
      邱于珊所提出確有按月收受受刑人匯款之存款明細可知，
      受刑人固因工作收不穩定而經濟有所窘困，然其自100 年
      4 月份至11月份間，仍均按月給付1 萬元予被害人邱于珊
      ，縱受刑人每月之給付匯款日期或有晚於緩刑條件所定之
      每月12日，惟受刑人既均於當月即完成匯款，則依受刑人
      前開按月賠償之情以觀，堪認受刑人實具依約履行之誠意
      ，其主觀上自無有何故為推諉、拖延甚或故不給付之情，
      則本院自難遽認受刑人有何上開立法理由所指「顯有履行
      負擔之可能，而隱匿或處分其財產、故意不履行、無正當
      事由拒絕履行或顯有逃匿之虞等情事」之情形。此外，復
      無相關資料可資佐證受刑人有履行負擔可能，卻故意隱匿
      或處分其財產之情事，自難認為受刑人違反緩刑宣告所定
      負擔情節重大，而有「足認原宣告之緩刑難收預期效果而
      有執行刑罰之必要」之情形存在，是本件即未具備刑法第
      75條之1 第1 項第4 款撤銷緩刑宣告之要件，從而，聲請
      人聲請撤銷本件緩刑之宣告，經核與上揭規定不符，不能
      准許，應予駁回。
四、據上論斷，應依刑事訴訟法第220條，裁定如主文。
中    華    民    國   100    年    11    月    28    日
                  刑事第十一庭  法  官   林大鈞
以上正本證明與原本無異。
如不服本裁定，應於裁定送達後5 日內向本院提出抗告狀。
                                書記官   楊晴文
中    華    民    國   100    年    11    月    29    日